臺灣高雄地方法院民事裁定
108年度消債清字第197號
聲  請  人  陳金葉（原名：許陳金葉）
0000000000000000

0000000000000000

上列當事人因消費者債務清理事件聲請清算，本院裁定如下：
    主  文
聲請人陳金葉自中華民國一○九年五月十二日下午四時起開始清
算程序。
命司法事務官進行本件清算程序。
    理  由
一、聲請意旨略以：伊有不能清償債務情事，曾向本院聲請清算
    ，因未經前置協商程序，視其清算之聲請為法院調解之聲請
    ，而移付調解程序，惟調解不成立。伊又未經法院裁定開始
    更生程序或許可和解或宣告破產，爰聲請清算等語。
二、按債務人不能清償債務或有不能清償之虞者，得依本條例所
    定更生或清算程序，清理其債務；法院開始清算程序之裁定
    ，應載明其年、月、日、時，並即時發生效力；法院開始更
    生或清算程序後，得命司法事務官進行更生或清算程序，必
    要時得選任律師、會計師或其他適當之自然人或法人1人為
    監督人或管理人，消費者債務清理條例（下稱消債條例）第
    3條、第80條前段、第83條第1項、第16條第1項分別定有明
    文。
三、經查：
  ㈠聲請人前於民國108年7月29日提出債權人清冊，向本院聲請
    清算，因未經前置協商程序，視其清算之聲請為法院調解之
    聲請，而移付調解程序，經本院108年度司消債調字第414號
    受理，於108年9月10日調解不成立，聲請人於同日以言詞聲
    請清算等情，業經本院依職權調閱上開調解卷宗核閱無訛。
  ㈡聲請人於106年度及107年度均無申報所得，名下無財產，有
    富邦人壽保單解約金新臺幣（下同）115元，原有三商美邦
    人壽保單3張，惟保單號碼000000000000、000000000000號
    保單前於108年12月11日解約，領回解約金49,950元，保單
    號碼000000000000號保單則非要保人，另中國人壽保單部分
    ，聲請人亦非要保人；另聲請人稱106年7月起於雇主住家或
    回收場從事清潔工、資源回收等零工，時薪140元至150元，
    106年7月至12月收入共計72,000元，107年收入共計144,000
    元，108年1至10月平均每月收入約12,000元【計算式：（12
    ,250＋11,750＋12,300＋12,150＋12,100＋11,600＋11,850＋12,15
    0＋11,800＋12,050）÷10＝12,000】，前於103年10月14日領取
    160,062元勞保老年給付，現每月領取3,628元國民年金遺屬
    年金，未領取其他補助，亦未辦理已故配偶之遺產申報等情
    ，有財政部高雄國稅局106年及107年綜合所得稅各類所得資
    料清單及財產歸屬資料清單【本院108年度消債清字第146號
    卷（下稱前案卷）第5頁、第14至15頁】、108年稅務電子閘
    門財產所得調件明細表（本案卷第94頁）、財產及收入狀況
    說明書（前案卷第11至12頁）、債權人清冊（本案卷第89至
    92頁）、戶籍謄本（前案卷第22頁）、勞工保險被保險人投
    保資料表（本案卷第17頁）、個人商業保險查詢結果表（本
    案卷第22頁）、財團法人金融聯合徵信中心前置協商專用債
    權人清冊（前案卷第8至10頁）、信用報告（前案卷第6至7
    頁）、社會補助查詢表（本案卷第10至13頁）、高雄市政府
    都市發展局函（本案卷第47頁）、健保投保紀錄（本案卷第
    18頁反面）、勞動部勞工保險局函（本案卷第14頁）、存簿
    （本案卷第29至36頁）、收入切結書（本案卷第20頁）、配
    偶之除戶戶籍謄本（本案卷第37頁）、財政部高雄國稅局函
    （本案卷第46頁）、中國人壽保險股份有限公司函（本案卷
    第54至55頁）、三商美邦人壽保險股份有限公司函（本案卷
    第56至67頁）、富邦人壽保險股份有限公司陳報狀（本案卷
    第68頁）等附卷可參。依聲請人上述工作、收入情形，認以
    聲請人自陳108年1月至10月平均每月收入加計每月領取之遺
    屬年金共計15,628元（計算式：12,000＋3,628＝15,628），
    核算其現在償債能力之基礎，堪認妥適。
  ㈢關於聲請人個人日常必要支出部分，聲請人主張每月支出12,
    275元（包含每月與次子分擔之房屋租金3,000元）乙情，並
    提出租賃契約（本案卷第23至27頁）為證。按債務人必要生
    活費用，以最近一年衛生福利部或直轄市政府所公告當地區
    每人每月最低生活費一點二倍定之，清債條例第64條之2第1
    項定有明文。本院參酌衛福部社會司所公告109年度高雄市
    最低生活費為13,099元，1.2倍即15,719元，聲請人主張每
    月必要支出約12,275元，尚屬合理，應予採計。
  ㈣綜上所述，聲請人每月平均收入為15,628元，扣除必要生活
    費12,275元後，尚餘3,353元。而聲請人目前負債總額為9,6
    89,773元（本院108年度司消債調字第414號卷第18至65頁、
    第73至101頁、第107頁，包括：國泰世華銀行、聯邦銀行、
    遠東銀行、台新銀行、中國信託銀行、台灣金聯資產管理股
    份有限公司、富邦資產管理股份有限公司、萬榮行銷股份有
    限公司、磊豐國際資產管理股份有限公司、金陽信資產管理
    股份有限公司、滙誠第一資產管理股份有限公司、滙誠第二
    資產管理股份有限公司、另聲請人尚有良京實業股份有限公
    司、新加坡商艾星國際有限公司台灣分公司為債權人，惟未
    列入債權人清冊），扣除富邦人壽保單解約金115元後，以
    上開餘額按月攤還結果，至少約須241年【計算式：（9,689
    ,773－115）÷3,353÷12＝241】始能清償完畢，堪認聲請人確
    有不能清償債務之情事。從而，聲請人向本院聲請清算，應
    予准許，並命司法事務官進行本件清算程序。
四、依消債條例第11條第1 項、第83條第1 項、第16條第1 項，
    裁定如主文。
中　　華　　民　　國　 109　　年　　5 　　月　　12　　日
              　　民事庭　　法　官　賴寶合
以上正本係照原本作成。
本裁定不得抗告。
中　　華　　民　　國　 109　　年　　5 　　月　　12　　日
  　                        書記官　胡美儀